zh-TW: 硬體 > 建築耗材 > 強力膠帶: 布膠帶; 電工膠帶; 遮蔽膠帶
en: Hardware > Building Consumables > Hardware Tape: Duct Tape; Electrical Tape; Masking Tape
sl-SI: Gradbena oprema > Gradbeni potrošni material > Trak za gradbena dela: Lepilni trak; Električni trak; Trak za prekrivanje
ja: DIY用品 > 建築用消耗品 > DIY用テープ: ガムテープ; 電気テープ; マスキングテープ
fi: Rakentaminen > Rakennustarvikkeet > Teippi: Ilmastointiteippi; Sähköteippi; Maalarinteippi
es: Bricolaje > Consumibles para construcción > Cinta para bricolaje: Cinta adhesiva; Cinta eléctrica; Cinta de carrocero
sk-SK: Náradie > Stavebný tovar > Páska na kov: Inštalatérska páska; Elektrická páska; Maskovacia páska
cs: Kutilství a řemeslo > Stavební spotřební materiál > Pásky: Lepicí páska; Elektrická páska; Krycí páska
fr: Quincaillerie > Consommables de construction > Bandes et rubans: Ruban adhésif; Ruban adhésif électrique; Ruban de masquage
bg-BG: Железария > Строителни консумативи > Монтажна лепяща лента: Подсилена лепяща лента; Изолационни електрически ленти; Хартиена лепяща лента
nb: Maskinvare > Forbruksmateriell for bygg > Maskinvaretape: Tekstiltape; Elektrisk tape; Maskeringstape
pl: Sprzęt > Materiały eksploatacyjne dla budownictwa > Taśmy: Taśma klejąca; Taśma izolacyjna; Taśmy maskujące
ru: Оборудование и технические изделия > Строительные материалы > Монтажные ленты: Армированная клейкая лента; Электроизоляционная лента; Малярная лента
pt-BR: Ferragens > Consumíveis para construção > Fita métrica: Fita adesiva; Fita isolante; Fita de mascaramento
de: Heimwerkerbedarf > Baumaterial > Klebebänder: Klebeband; Isolierband; Abdeckband
da: Isenkram > Forbrugsvarer til hjemmet > Arbejdstape: Gaffatape; Elektrisk tape; Malertape
nl: Bouwmaterialen > Verbruiksartikelen voor de bouw > Doe-het-zelf-tape: Ducttape; Elektrische tape; Afplaktape
lt-LT: Techninė įranga > Pastatų eksploatacinės medžiagos > Techninė lipnioji juosta: Lipni juosta; Elektros izoliacijos juosta; Maskavimo juosta
zh-CN: 五金/硬件 > 建筑耗材 > 五金胶带/工业胶带: 布基胶带; 电气胶带; 遮蔽胶带
sv: Metallprodukter > Byggvaror > Tejp för järnvaror: Silvertejp; Elektrisk tejp; Maskeringstejp
vi: Phần cứng > Vật tư phụ ngành xây dựng > Băng dính sắt: Băng keo; Băng dính điện; Băng dính một mặt
th: ฮาร์ดแวร์ > อุปกรณ์ก่อสร้างสิ้นเปลือง > เทปฮาร์ดแวร์: เทปกาวพันท่อ; เทปพันสายไฟ; เทปกาวย่น
tr: Hırdavat > Yapı Sarf Malzemeleri > Tesisat Bandı: Koli Bandı; Elektrik Bandı; Maskeleme Bandı
ko: 철물 > 건축 소모품 > 철물용 테이프: 덕테이프; 절연 테이프; 마스킹 테이프
hr-HR: Željezarija > Potrošni građevinski materijal > Ljepljive trake: Ljepljiva traka; Izolir traka; Krep traka
pt-PT: Equipamento > Consumíveis de construção > Fita de equipamento: Fita-cola; Fita isolante; Fita cola
ro-RO: Feronerie > Consumabile pentru construcții > Bandă pentru elemente de feronerie: Bandă adezivă; Bandă electrică; Bandă de mascare
el: Υλικά κατασκευών > Καταναλώσιμα κατασκευών > Ταινία υλικού: Μονωτική ταινία; Ηλεκτρική ταινία; Ταινία κάλυψης
hu: Hardver > Építési fogyóeszközök > Hardverszalag: Szigetelőszalag; Elektromos szalag; Maszkolószalag
it: Articoli di ferramenta > Materiali di consumo per costruzioni > Nastro da pacchi: Nastro adesivo; Nastro elettrico; Nastro protettivo